【裁判字號】    98,訴,521
【裁判日期】    990520
【裁判案由】    搶奪等
【裁判全文】
臺灣宜蘭地方法院刑事判決               98年度訴字第521號
公  訴  人  臺灣宜蘭地方法院檢察署檢察官
被      告  子○○
被      告  癸○○
指定辯護人  亥○○
被      告  甲○○
上列被告等因搶奪等案件，經檢察官提起公訴（98年度偵字第38
46、3847、3848、3849、3850、3851、3852、3853號），本院判
決如下：
    主  文
子○○犯如附表一編號1、4、5、9、11、12、14、15、17所示之
罪，各處如附表一所犯罪名及刑度欄所示之刑。應執行有期徒刑
肆年，偽造之「庚○○」署押壹枚及鑰匙壹支，均沒收。
癸○○犯如附表一編號1、2、3、6、7、8、9、10、11、12、14
、15、16、17所示之罪，各處如附表一所犯罪名及刑度欄所示之
刑。應執行有期徒刑伍年陸月，罰金新臺幣壹萬元，罰金如易服
勞役以新臺幣壹仟元折算壹日，扣案之新臺幣壹仟元偽鈔壹張及
鑰匙壹支，均沒收。
甲○○犯如附表一編號1、5、9、13、16所示之罪，各處如附表
一所犯罪名及刑度欄所示之刑。應執行有期徒刑壹年玖月，如易
科罰金以新臺幣壹仟元折算壹日，偽造之「庚○○」署押壹枚沒
收。子○○、癸○○其餘被訴如附表二所示竊盜部分，均無罪。
    犯 罪 事 實
一、子○○前曾有違反毒品危害防制條例及竊盜等前科，其最近
    一次於民國95年間因竊盜等案件，經法院判處應執行刑為有
    期徒刑二年五月確定，於97年6月4日縮短刑期假釋出監，97
    年7月26日假釋期滿未經撤銷假釋，執行完畢；癸○○前曾
    有違反毒品危害防制條例及竊盜等前科，其最近一次於95年
    間因竊盜等案件，經本院判處應執行有期徒刑九月確定，於
    96年7月16日縮短刑期執行完畢出監。竟仍不知悔改，與甲○○，或單獨，或二人共同，或結夥三人以上共同，意圖為
    自己不法之所有，於附表一所示之時、地，以附表所示之方
    法，分別竊取、搶奪他人之動產，及行使偽造私文書、詐欺
    取財、行使偽造紙鈔等行為（分別詳如附表一所示）。
二、案經宜蘭縣政府警察局移送及宜蘭縣政府警察局羅東分局、
    三星分局報告灣宜蘭地方法院檢察署檢察官偵查起訴。
    理  由
壹、有罪部分
一、訊據被告子○○、癸○○、甲○○三人，分別就附表一編號
    1、2、3、4、5、6、7、8、9、11、12、13、14、15、16、1
    7之犯罪事實，於本院最後審理期日均坦承不諱，互核其供
    述內容相符，且與證人巳○○、林春桂、卯○○、酉○○、
    庚○○、寅○○、辛○○、丑○○、未○○、丁○○、戌○○、林春桂、辰○○、天○○、乙○○、己○○、壬○○、
    申○○分別於警詢之證述，及證人酉○○、庚○○分別於本
    院審理中證述之情節相符，並有收受舊貨登記表、附表一編
    號1竊案現場監視錄影帶翻拍照片、被害人酉○○被搶現場
    攝影之翻拍照片、贓物領據8紙附卷足資佐證；且附表一編
    號11、17部分，亦有贓車上分別採得被告癸○○指紋之內政
    部警政署刑事警察局刑紋字第0980069889、0000000000號鑑
    驗書各一紙，附表一編號12亦有現場照片，附卷足憑。被告
    三人此部分之自白顯與事實相符，堪予採信。事證明確，其
    犯行應均堪予認定。
二、訊據被告癸○○否認有附表一編號10所示之犯行，辯稱：伊
    當天係拿一千元或五百元去午○○之聯合茶莊購物，伊忘記
    了，伊去買時該茶莊係一個女的在顧店，伊買檳榔二包及香
    菸一包，該一千元假鈔非伊所有云云。惟查，被告癸○○係
    於98年4月7日下午一時許，持一千元紙鈔至聯合茶莊向午○○購買伯朗咖啡五罐，午○○找被告癸○○九百元，午○○
    將該一千元紙鈔放至抽屜內，至晚上送檳榔的人來收錢時，
    伊將之取出拿給老闆，老闆說這張怪怪的，伊才知道收到假
    鈔，當天伊只收到一張一千元紙鈔，當天伊早上十點多開店
    ，至下午五點多送檳榔的老闆來收錢中間，伊只收到這一千
    元紙鈔，且中間沒有人去店內拿錢或換錢，因店內只有他一
    人，因為當天該位客人進來問有無鮮奶，伊店內無鮮奶，該
    位客人才說要買二罐咖啡，後來又增加三罐咖啡，所以伊印
    象很深等情，業據證人午○○於本院審理中結證明確。（參
    見本院卷第195、196頁筆錄）且本院當庭命證人指認被告癸○○是否為當天持偽鈔前往購買五罐咖啡之人，亦證稱：「
    應該是。他就是這個高度」等語（參見本院卷第197頁）。
    再參之被告癸○○於警詢及偵查中亦均坦承確有持該一千元
    紙鈔前往午○○之聯合茶莊購買五罐伯朗咖啡屬實，且供稱
    該一千元紙鈔，係伊於98年4月7日10時許，在宜蘭市東港陸
    橋向年約四十歲之綽號「阿雄」男子所借等語（參見宜蘭縣
    政府警察局警刑偵2字第0981105494號卷第2至4頁筆錄及台
    北地方法院檢察署98偵字第17637號第10頁筆錄）。顯見被
    告癸○○於本院翻異前供否認該一千元假鈔係其行使，應屬
    卸責之詞，要無可採。而該扣案之一千元紙鈔，經送中央印
    製廠鑑定結果，確屬偽鈔，有該廠98年5月8日中印發字第09
    80001903號函及鑑定報告附卷足資佐證。又被告癸○○雖否
    認知悉該一千元紙鈔係偽鈔，然查被告癸○○自承該一千元
    紙鈔係該當天上午向綽號「阿雄」之男子所借，已如前述，
    且其持向被害人午○○一次即購得五罐伯朗咖啡，找回九百
    元真鈔，顯見雖無證據明被告癸○○於收受該千元偽鈔一張
    時，即已知悉該紙鈔為偽鈔而收受，惟至少於收受後行使前
    ，應知悉該千元紙鈔係屬偽鈔，否則依一般消費習慣及經驗
    法則，被告癸○○應無先行表示欲購買鮮奶無著後，再表示
    欲購買咖啡二罐，再追加三罐，共計一百元，以便找回整數
    之九百元真鈔。是被告癸○○辯稱不知該千元紙鈔為偽鈔云
    云，亦無足採。綜上所述被告癸○○附表一編號10所示之犯
    行，事證明確，亦應堪予認定。
三、核被告三人如附表一所示之行為，分別係犯如附表一所犯法
    條欄所示之罪名。被告三人就附表一編號1、9部分；被告子
    ○○、甲○○就附表一編號5部分；被告子○○、癸○○就
    附表一編號11、12、14、15、17部分；被告癸○○、甲○○
    就附表一編號16部分，分別有犯意聯絡及行為分擔，應均論
    以共同正犯。被告子○○、甲○○就附表一編號5部分，一
    行為同時觸犯行使偽造私文書罪及詐欺取財罪，係一行為同
    時觸犯二罪名，應依刑法第55條想像競合犯之規定，從一重
    之行使偽造私文書罪處斷。被告三人所犯如附表一所示之各
    罪，其犯意各別，罪名互異，應予分論併罰。公訴人認被告
    癸○○附表一編號10部分，係犯刑法第196條第1項之行使偽
    造貨幣罪，經查尚無積極證據證明被告癸○○於收受時即己
    知悉該千元紙鈔係屬偽鈔，而持以行使之，其所為應僅構成
    刑法第196條第2項之收受後知為偽造之紙鈔而仍行使罪，已
    如前述，起訴法條此部分尚有未合，應予變更。查被告子○○前曾有違反毒品危害防制條例及竊盜等前科，其最近一次
    於95年間因竊盜等案件，經法院判處應執行刑為有期徒刑二
    年五月確定，於97年6月4日縮短刑期假釋出監，97年7月26
    日假釋期滿未經撤銷假釋，執行完畢；癸○○前曾有違反毒
    品危害防制條例及竊盜等前科，其最近一次於95年間因竊盜
    等案件，經本院判處應執行有期徒刑九月確定，於96年7月
    16日縮短刑期執行完畢出監，有其二人臺灣高等法院被告前
    案紀錄表各一紙附卷足憑，其二人於五年內故意再犯有期徒
    刑以上之前開罪名，均為累犯，應均依法加重其刑（癸○○
    附表一編號10部分除外，因所犯非屬法定刑有期徒刑以上之
    罪，無累犯加重之適用）。被告癸○○就附表一編號6、7、
    8部分，係於有偵查犯罪職務之公務員發覺其犯罪前，主動
    向警自首，有警詢筆錄附卷足憑，應均依自首之規定減輕其
    刑，並與前揭其累犯加重規定之部分，先加重後減輕之。爰
    審酌被告三人如附表一所示所為之犯罪動機、目的、手段，
    對被害人所受之危害及被告三人犯罪後之態度，坦承犯行之
    部分等一切情狀，分別量處如主文所示之刑，並就被告甲○○部分諭知易科罰金之折算標準及就被告癸○○附表一編號
    10部分諭知易服勞役之折算標準，及分別定其應執行之刑，
    並就被告甲○○部分諭知易科罰金之折算標準。附表一編號
    5所示偽造之「庚○○」署押乙枚，應依刑法第219條之規定
    沒收之。扣案之偽鈔新臺幣一千元一張，係屬偽鈔，應依刑
    法第200條之規定沒收之。附表一編號11、14、15所示被告
    子○○、癸○○用以竊盜之鑰匙一支，係被告子○○所有，
    業據其供明在卷，且不能證明已滅失，應依刑法第38條第1
    項第2款之規定沒收之。至附表一編號16，被告癸○○、甲○○用以行竊之扳手一支，被告癸○○、甲○○均否認為其
    所有，復無證據證明確屬其二人所有，爰不併予宣告沒收，
    附此敘明。
貳、無罪部分
一、公訴意旨略以被告癸○○、子○○於附表二所示之時、地，
    以附表二所示之方法，竊取如附表二所示之財物（詳如附表
    二所示），因認癸○○、子○○涉犯如附表二所犯法條欄所
    示之罪嫌云云。
二、按犯罪事實應依證據認定之，無證據不得認定其犯罪事實。
    又不能證明被告犯罪者，應諭知無罪之判決，刑事訴訟法第
    154條第2項、第301條第1項分別定有明文。又事實之認定，
    應憑證據，如未能發現相當證據，或證據不足以證明，自不
    能以推測或擬制之方法，為裁判基礎（參照最高法院40年台
    上字第86號判例）；且認定犯罪事實所憑之證據，雖不以直
    接證據為限，間接證據亦包括在內，然而無論直接證據或間
    接證據，其為訴訟上之證明，須於通常一般之人均不致有所
    懷疑，而得確信其為真實之程度者，始得據為有罪之認定，
    倘其證明尚未達到此一程度，而有合理之懷疑存在而無從使
    事實審法院得有罪之確信時，即應由法院為諭知被告無罪之
    判決，最高法院著有76年臺上字第4986號判例要旨可資參照
    。
三、訊據被告癸○○、子○○均否認有上開竊盜犯行，均辯稱該
    三件檳榔攤之竊案，均非伊等所為，警詢中係警察要伊等承
    認的云云。
四、本件公訴人認被告癸○○、子○○涉犯上開竊盜罪嫌，無非
    係以被害人地○○、戊○○、丙○○分別於警詢之陳述，及
    被告癸○○、子○○於警詢之自白，及扣案之萬能夾一支、
    十字起子一支，為其主要論據。按被告以外之人於審判外之
    言詞或書面陳述，除法律有規定者外，不得作為證據。又被
    告以外之人於偵查中向檢察官所為之陳述，除顯有不可信之
    情況者外，得為證據。又被告以外之人於審判外之陳述，雖
    不符合同法第159條之1至第159條之4之規定，但經當事人於
    審判程序同意作為證據，法院審酌該言詞陳述或書面陳述作
    成時之情況，認為適當者，亦得為證據。當事人、代理人或
    辯護人於法院調查證據時，知有第159條第1項不得為證據之
    情形，而未於言詞辯論終結前聲明異議者，視為有前項之同
    意，刑事訴訟法第159條第1項、第159條之1第2項及第159條
    之5定有明文。查本件就被告癸○○部分，共同被告子○○
    於98年5月20日在宜蘭縣警察局三星派出所警詢之陳述，及
    被害人地○○、戊○○、丙○○分別於警詢之陳述，均屬被
    告癸○○以外之人於審判外之言詞陳述，被告癸○○之辯護
    人已爭執其證據能力，復無刑事訴訟法第159條之1至第159
    之5例外得為證據之情形，依同法第159條第1項之規定，應
    認無證據能力，合先敘明。
五、經查，被告癸○○於98年5月19日警詢筆錄，經本院於審理
    期日勘驗結果，就筆錄內所載竊盜行為之詳細時間、所騎乘
    機車之車牌及竊得物品詳細數量等部分，係由警員告知；且
    針對第二次竊盜案（小師弟檳榔攤部分）過程中是否持一字
    起子破壞車鎖一節，被告癸○○原係抗辯無破壞，稱僅係將
    一字起子插入檳榔攤門鎖後轉開，嗣經警解釋後而承認；又
    對於子○○是否在第二次竊盜案（小師弟檳榔攤部分）中擔
    任把風一職，原係否認，僅稱子○○係在一旁等候，後亦經
    警再詢問始承認子○○有在外把風等情，有勘驗筆錄在卷足
    憑（見本院卷第175頁）；另被告子○○98年5月20日警詢筆
    錄，經本院於審理期日勘驗結果，就純玉檳榔攤及小師弟檳
    榔攤部分，被告子○○所回答之內容，多數係由警方提示後
    作答，有勘驗筆錄附卷足憑（參見本院卷第176頁）；就被
    告癸○○98年4月25日警詢筆錄，經本院於審理期日勘驗結
    果，被告癸○○就上開三件檳榔攤竊盜案情部分，被告並未
    有所述，僅警詢問是否有拿石頭砸檳榔攤玻璃，被告癸○○
    就警詢之竊盜案情，多數均以「嗯」作答，而非具體陳述案
    情等情，有勘驗筆錄在卷足憑（參見本院卷第179至181頁）
    。足徵被告癸○○。子○○上開警詢筆錄與錄音內容尚有不
    符，其等於警詢之自白是否真實，已有可疑，自不能逕採為
    認定被告子○○、癸○○二人確有上開三件檳榔攤竊盜犯行
    之證據。至被害人地○○、戊○○、丙○○於警詢之陳述，
    僅能證明確有前開檳榔攤遭竊之事實，尚無法反推該三件竊
    案確係被告癸○○、子○○所為。至扣案之萬能夾一支及十
    字起子一支，證人即警員許金標於本院審理中結證稱：因癸○○有說他是用工具竊盜，伊請他將工具帶出來，但癸○○
    回去後就沒有聯絡，後來伊等即去他家找他，癸○○才從WU
    B-447號機車內拿出來給伊等語（參見本院卷第190頁筆錄）
    ，互核前揭被告癸○○、子○○警詢錄音勘驗內容，尚不能
    證明被告子○○、癸○○確實自白以扣案之一字起子及萬能
    夾各一支行竊前揭檳榔攤，是該扣案之起子及萬能夾各一支
    ，亦不得據為認定被告癸○○、子○○前開三件檳榔攤竊盜
    之不利證據；況查被告子○○、癸○○於偵查中檢察官訊問
    時即堅詞否認有為上開三件檳榔攤之竊盜犯行。
六、此外，本院復查無其他積極確切之證據足資認定被告子○○
    、癸○○確有公訴人所指之前揭竊盜之犯行，被告子○○、
    癸○○此部分之犯罪應屬不能證明。公訴人所舉之證據，其
    為訴訟上之證明，尚未達於通常一般之人均不致有所懷疑，
    而得確信其為真實之程度，無從使本院得有罪之確信，參照
    前揭所引之判例要旨，即應為無罪之諭知。
據上論斷，應依刑事訴訟法第299條第1項前段、第300條、第301
條第1項，刑法第28條、第196條第2項、第200條、第210條、第2
16條、第219條、第320條第1項、第321第1項第3款、第4款、第3
25條第1項、第339條第1項、第349條第1項、第41條第1項前段、
第8項、第42第3項、第47條第1項、第55條、第62條前段、第51
條第5款、第38條第1項第2款，刑法施行法第1條之1第1項、第2
項前段，判決如主文。
本案經檢察官劉惟宗到庭執行職務
中    華    民    國    99    年    5     月    20    日
                  刑事第三庭  審判長法  官  黃永勝
                                    法  官  謝佩玲
                                    法  官  陳映佐
以上正本證明與原本無異。
如不服本判決應於收受本判決後10日內向本院提出上訴書狀，並
應敘述具體理由。若未敘述理由者，應於上訴期間屆滿後20日內
向本院補提理由書狀(均須按他造當事人之人數附繕本)。
                                    書記官  吳文雄
中    華    民    國    99    年    5    月    20    日
附錄本案論罪科刑法條全文：
中華民國刑法第196條第2項
收受後方知為偽造、變造之通用貨幣、紙幣、銀行券而仍行使，
或意圖供行使之用而交付於人者，處5百元以下罰金。
中華民國刑法第210條
偽造、變造私文書，足以生損害於公眾或他人者，處5年以下有
期徒刑。
中華民國刑法第320條第1項
意圖為自己或第三人不法之所有，而竊取他人之動產者，為竊盜
罪，處5年以下有期徒刑、拘役或5百元以下罰金。
中華民國刑法第321條第1項第3款、第4款
犯竊盜罪而有左列情形之一者，處6月以上、5年以下有期徒刑：
三、攜帶兇器而犯之者。
四、結夥三人以上而犯之者。
中華民國刑法第325條第1項
意圖為自己或第三人不法之所有，而搶奪他人之動產者，處6月
以上5年以下有期徒刑。
中華民國刑法第339條第1項
意圖為自己或第三人不法之所有，以詐術使人將本人或第三人之
物交付者，處5年以下有期徒刑、拘役或科或併科1千元以下罰金
。
中華民國刑法第349條第1項
收受贓物者，處3年以下有期徒刑、拘役或5百元以下罰金。
附表一
┌─┬───┬────┬─────┬─────┬──────┬────┬───────┐
│編│被告  │犯罪日期│犯罪地    │犯罪方法  │被害人      │所犯法條│所犯罪名及刑度│
│號│      │        │          │          │            │        │              │
├─┼───┼────┼─────┼─────┼──────┼────┼───────┤
│1 │子○○│98年5月 │宜蘭縣冬山│3人共同徒 │巳○○所有之│刑法第32│結夥三人以上竊│
│  │癸○○│9日凌晨 │鄉○○路55│手竊取工廠│白鐵水箱一個│1條第1項│盜，子○○、易│
│  │甲○○│4點許   │號工廠    │內白鐵水箱│            │第4款結 │世恩均累犯，各│
│  │      │        │          │一個，由王│            │夥3人竊 │處有期徒刑柒月│
│  │      │        │          │元出售予│            │盜罪    │；甲○○處有期│
│  │      │        │          │不知情之林│            │        │徒刑陸月，如易│
│  │      │        │          │春桂，得款│            │        │科罰金，以新臺│
│  │      │        │          │新台幣（下│            │        │幣壹仟元折算壹│
│  │      │        │          │同）2450元│            │        │日。          │
│  │      │        │          │朋分花用。│            │        │              │
├─┼───┼────┼─────┼─────┼──────┼────┼───────┤
│2 │癸○○│98年3月 │宜蘭縣冬山│徒手竊取機│卯○○所有之│刑法第32│竊盜，累犯，處│
│  │      │5日某時 │鄉○○路  │車一輛    │GRO-467號機 │0條第1項│有期徒刑肆月。│
│  │      │        │533號前   │          │車一輛      │竊盜罪  │              │
├─┼───┼────┼─────┼─────┼──────┼────┼───────┤
│3 │癸○○│98年3月 │宜蘭縣冬山│趁人不備徒│酉○○所有之│刑法第32│犯搶奪罪，累犯│
│  │      │11日某時│鄉○○路附│手搶奪背包│背包一個（內│5條第1項│，處有期徒刑壹│
│  │      │        │近        │一個      │有新臺幣4仟 │搶奪罪  │年。          │
│  │      │        │          │          │元、提款卡5 │        │              │
│  │      │        │          │          │張、存摺7本 │        │              │
│  │      │        │          │          │、印章6枚、 │        │              │
│  │      │        │          │          │筆記型電腦1 │        │              │
│  │      │        │          │          │台、隨身硬碟│        │              │
│  │      │        │          │          │1個、行動網 │        │              │
│  │      │        │          │          │卡1張、數位 │        │              │
│  │      │        │          │          │相機1台、身 │        │              │
│  │      │        │          │          │份證1張、健 │        │              │
│  │      │        │          │          │保卡1張、汽 │        │              │
│  │      │        │          │          │機車駕照各1 │        │              │
│  │      │        │          │          │張）        │        │              │
├─┼───┼────┼─────┼─────┼──────┼────┼───────┤
│4 │子○○│98年4月 │宜蘭縣五結│徒手竊取皮│庚○○所有之│刑法第32│竊盜，累犯，處│
│  │      │22日下午│鄉○○○路│包一個    │皮包一個（內│0條第1項│有期徒刑肆月。│
│  │      │2時許   │29號萊茵汽│          │有信用卡4張 │竊盜罪  │              │
│  │      │        │車旅館    │          │、提款卡4張 │        │              │
│  │      │        │          │          │、新臺幣2仟 │        │              │
│  │      │        │          │          │元、汽機車駕│        │              │
│  │      │        │          │          │照各1張、健 │        │              │
│  │      │        │          │          │保卡1張）   │        │              │
├─┼───┼────┼─────┼─────┼──────┼────┼───────┤
│5 │子○○│98年4月 │宜蘭縣羅東│2人共同由 │至寅○○經營│刑法第21│共同犯行使偽造│
│  │甲○○│22日下午│鎮○○路3 │甲○○至信│之信利銀樓盜│6條、第 │私文書罪，易立│
│  │      │3時5分許│段133號信 │利銀樓，由│刷庚○○匯豐│210條行 │宜，累犯，處有│
│  │      │        │利銀樓    │甲○○偽簽│銀行信用卡購│使偽造私│期徒刑伍月；王│
│  │      │        │          │「庚○○」│買新臺幣    │文書罪，│元處有期徒刑│
│  │      │        │          │姓名盜刷贓│49078元金手 │刑法第33│肆月，如易科罰│
│  │      │        │          │物信用卡購│鍊一條      │9條第1項│金，以新臺幣壹│
│  │      │        │          │買金飾，使│            │詐欺取財│仟元折算壹日，│
│  │      │        │          │寅○○陷於│            │罪      │偽造之「庚○○│
│  │      │        │          │錯誤而交付│            │        │」署押壹枚沒收│
│  │      │        │          │金手鍊一條│            │        │。            │
│  │      │        │          │，致生損害│            │        │              │
│  │      │        │          │於發卡銀行│            │        │              │
│  │      │        │          │、庚○○及│            │        │              │
│  │      │        │          │寅○○。  │            │        │              │
├─┼───┼────┼─────┼─────┼──────┼────┼───────┤
│6 │癸○○│98年3月 │宜蘭縣冬山│徒手竊取球│辛○○所有之│刑法第32│竊盜，累犯，處│
│  │      │初下午1 │鄉○○路2 │鞋一雙。嗣│球鞋一雙    │0條第1項│有期徒刑貳月。│
│  │      │時許    │段272號   │經癸○○於│            │竊盜罪  │              │
│  │      │        │          │另案警詢時│            │        │              │
│  │      │        │          │向警自首。│            │        │              │
├─┼───┼────┼─────┼─────┼──────┼────┼───────┤
│7 │癸○○│98年4月 │宜蘭縣三星│徒手竊取八│丑○○所有之│刑法第32│竊盜，累犯，處│
│  │      │16日凌晨│鄉○○路  │哥鳥及牡丹│八哥鳥及牡丹│0條第1項│有期徒刑貳月。│
│  │      │1時許   │719號     │鳥各一隻。│鳥各一隻    │竊盜罪  │              │
│  │      │        │          │嗣癸○○於│            │        │              │
│  │      │        │          │另案警詢時│            │        │              │
│  │      │        │          │向警自首。│            │        │              │
├─┼───┼────┼─────┼─────┼──────┼────┼───────┤
│8 │癸○○│98年4月 │宜蘭縣冬山│徒手竊取花│未○○所有之│刑法第  │竊盜，累犯，處│
│  │      │中旬凌晨│鄉○○路  │架一個。嗣│花架一個    │320條第1│有期徒刑貳月。│
│  │      │1時許   │881號     │經癸○○於│            │項竊盜罪│              │
│  │      │        │          │警詢時向警│            │        │              │
│  │      │        │          │自首。    │            │        │              │
├─┼───┼────┼─────┼─────┼──────┼────┼───────┤
│9 │子○○│98年5月 │宜蘭縣三星│3人共同以 │戌○○所有之│刑法第32│犯結夥三人以上│
│  │癸○○│11日上午│鄉○○路  │車輛碰撞之│白鐵大門一扇│1條第1項│竊盜罪，子○○│
│  │甲○○│4時50分 │2-5號     │方式，破壞│            │第4款結 │、癸○○均累犯│
│  │      │許      │          │後竊取白鐵│            │夥3人以 │，各處有期徒刑│
│  │      │        │          │大門（起訴│            │上竊盜罪│柒月；甲○○處│
│  │      │        │          │書誤載為以│            │（起訴法│有期徒刑陸月，│
│  │      │        │          │固定夾破壞│            │條贅列第│如易科罰金，以│
│  │      │        │          │螺絲竊取）│            │3款）   │新臺幣壹仟元折│
│  │      │        │          │，由甲○○│            │        │算壹日。      │
│  │      │        │          │出售予不知│            │        │              │
│  │      │        │          │情之志田企│            │        │              │
│  │      │        │          │業社，得款│            │        │              │
│  │      │        │          │3200元朋分│            │        │              │
│  │      │        │          │花用。    │            │        │              │
├─┼───┼────┼─────┼─────┼──────┼────┼───────┤
│10│癸○○│98年4月 │宜蘭縣羅東│於98年4月 │午○○收取偽│刑法第19│收受後方知為偽│
│  │      │7日下午 │鎮○○路  │7日上午10 │造之仟元新臺│6條第2項│造之紙幣而仍行│
│  │      │1時許   │297號聯合 │時許，在宜│幣一張後並交│行使偽造│使，處罰金新臺│
│  │      │        │茶莊      │蘭市○○路│付真鈔新臺幣│貨幣罪  │幣壹萬元，如易│
│  │      │        │          │橋下，自綽│9佰元       │        │服勞役以新臺幣│
│  │      │        │          │號「阿雄」│            │        │壹仟元折算壹日│
│  │      │        │          │之友人取得│            │        │，扣案之新臺幣│
│  │      │        │          │偽造之仟元│            │        │壹仟元偽鈔一張│
│  │      │        │          │新臺幣一張│            │        │沒收。        │
│  │      │        │          │後，明知係│            │        │              │
│  │      │        │          │偽造之仟元│            │        │              │
│  │      │        │          │新臺幣，竟│            │        │              │
│  │      │        │          │持以行使購│            │        │              │
│  │      │        │          │買五罐咖啡│            │        │              │
│  │      │        │          │後找回真鈔│            │        │              │
│  │      │        │          │新臺幣9佰 │            │        │              │
│  │      │        │          │元        │            │        │              │
├─┼───┼────┼─────┼─────┼──────┼────┼───────┤
│11│子○○│98年5月 │宜蘭縣羅東│2人共同以 │辰○○所有之│刑法第32│共同犯竊盜罪，│
│  │癸○○│2日上午5│鎮○○路東│子○○所有│車牌號碼IA-6│0條第1項│均累犯，各處有│
│  │      │時許    │光國中旁  │之自備鑰匙│281號自用小 │竊盜罪  │期徒刑柒月。鑰│
│  │      │        │          │一支竊取自│客車一部    │        │匙壹支沒收。  │
│  │      │        │          │小客車一部│            │        │              │
├─┼───┼────┼─────┼─────┼──────┼────┼───────┤
│12│子○○│98年5月 │宜蘭縣羅東│2人共同徒 │天○○所有之│刑法第32│共同犯竊盜罪，│
│  │癸○○│2日上午6│鎮○○街  │手竊取鐵材│鐵材一批    │0條第1項│均累犯，各處有│
│  │      │時許    │169號     │一批      │            │竊盜罪  │期徒刑肆月。  │
├─┼───┼────┼─────┼─────┼──────┼────┼───────┤
│13│甲○○│98年5月 │宜蘭縣五結│自子○○及│天○○所有之│刑法第34│犯收受贓物罪，│
│  │      │2日上午 │鄉○○路3 │癸○○處收│鐵材一批    │9條第1項│處有期徒刑貳月│
│  │      │某時    │段324號後 │受前揭贓物│            │收受贓物│，如易科罰金，│
│  │      │        │方廣場    │鐵材一批，│            │罪      │以新臺幣壹仟元│
│  │      │        │          │持往宜蘭縣│            │        │折算壹日。    │
│  │      │        │          │冬山鄉志田│            │        │              │
│  │      │        │          │舊貨商變賣│            │        │              │
├─┼───┼────┼─────┼─────┼──────┼────┼───────┤
│14│子○○│98年5月 │宜蘭縣五結│2人共同以 │乙○○所有之│刑法第32│共同犯竊盜罪，│
│  │癸○○│6日上午4│鄉○○路48│前揭子○○│車牌號碼T4-4│0條第1項│均累犯，各處有│
│  │      │時許    │號前      │所有之自備│981號自小客 │竊盜罪  │期徒刑柒月。鑰│
│  │      │        │          │鑰匙一支竊│貨車一部    │        │匙壹支沒收。  │
│  │      │        │          │取自小客貨│            │        │              │
│  │      │        │          │車一部    │            │        │              │
├─┼───┼────┼─────┼─────┼──────┼────┼───────┤
│15│子○○│98年5月 │宜蘭縣羅東│2人共同以 │己○○所有之│刑法第32│共同犯竊盜罪，│
│  │癸○○│7日上午4│鎮○○街38│前揭自備鑰│車牌號碼U3-0│0條第1項│均累犯，各處有│
│  │      │時許    │號        │匙一支竊取│181號自小客 │竊盜罪  │期徒刑柒月。鑰│
│  │      │        │          │自小客車一│車一部      │        │匙壹支沒收。  │
│  │      │        │          │部        │            │        │              │
├─┼───┼────┼─────┼─────┼──────┼────┼───────┤
│16│癸○○│98年5月 │宜蘭縣冬山│2人共同持 │壬○○所有之│刑法第32│共同犯攜帶兇器│
│  │甲○○│9日上午9│鄉○○○路│租車車上之│白鐵門一個  │1條第1項│竊盜罪，癸○○│
│  │      │時許    │66巷25號  │扳手一支竊│            │第3款攜 │，累犯，處有期│
│  │      │        │          │取財物    │            │帶兇器竊│徒刑柒月；王元│
│  │      │        │          │          │            │盜罪    │處有期徒刑陸│
│  │      │        │          │          │            │        │月，如易科罰金│
│  │      │        │          │          │            │        │，以新臺幣壹仟│
│  │      │        │          │          │            │        │元折算壹日。  │
├─┼───┼────┼─────┼─────┼──────┼────┼───────┤
│17│子○○│98年5月 │宜蘭縣五結│2人共同趁 │申○○所有之│刑法第32│共同犯竊盜罪，│
│  │癸○○│11日上午│鄉○○○路│車上鑰匙未│車牌號碼7F-8│0條第1項│均累犯，各處有│
│  │      │5時許   │89巷27號前│拔下而竊取│465號自用小 │竊盜罪  │期徒刑柒月。  │
│  │      │        │          │自用小貨車│貨車一部    │        │              │
│  │      │        │          │一部（起訴│            │        │              │
│  │      │        │          │書誤為以自│            │        │              │
│  │      │        │          │備鑰匙竊取│            │        │              │
│  │      │        │          │）        │            │        │              │
└─┴───┴────┴─────┴─────┴──────┴────┴───────┘
附表二
┌─┬───┬────┬─────┬─────┬──────┬────┐
│編│被告  │犯罪日期│犯罪地    │犯罪方法  │被害人      │所犯法條│
│號│      │        │          │          │            │        │
├─┼───┼────┼─────┼─────┼──────┼────┤
│1 │癸○○│98年4月 │宜蘭縣冬山│持石頭打破│地○○所有之│刑法第32│
│  │      │初凌晨2 │鄉○○路  │檳榔攤門窗│「梅林檳榔攤│1條第1項│
│  │      │時許    │846號     │玻璃後入內│」內香菸250 │第2款毀 │
│  │      │        │          │竊取財物  │包及檳榔20包│越安全設│
│  │      │        │          │          │            │備竊盜罪│
│  │      │        │          │          │            │        │
├─┼───┼────┼─────┼─────┼──────┼────┤
│2 │子○○│98年4月 │宜蘭縣三星│2人共謀持 │戊○○所有之│刑法第32│
│  │癸○○│10日凌晨│鄉○○路4 │萬能夾一支│「純玉檳榔攤│1條第1項│
│  │      │0時20分 │段277號   │破壞檳榔攤│」內香菸120 │第3款攜 │
│  │      │許      │          │門鎖後入內│包、檳榔30包│帶兇器竊│
│  │      │        │          │竊取財物  │、新臺幣1仟 │盜罪    │
│  │      │        │          │          │多元        │        │
├─┼───┼────┼─────┼─────┼──────┼────┤
│3 │子○○│98年4月 │宜蘭縣三星│2人共謀持 │丙○○所有之│刑法第32│
│  │癸○○│11日凌晨│鄉○○路5 │十字起子一│「小師弟檳榔│1條第1項│
│  │      │1時10分 │段141號   │支破壞檳榔│攤」內香菸44│第3款攜 │
│  │      │許      │          │攤門鎖後入│包、檳榔5包 │帶兇器竊│
│  │      │        │          │內竊取財物│、女用化妝品│盜罪    │
│  │      │        │          │          │、新臺幣3800│        │
│  │      │        │          │          │元          │        │
└─┴───┴────┴─────┴─────┴──────┴────┘

司法院資訊處製作；財團法人民間司法改革基金會備份。
